臺灣高雄地方法院民事裁定　　　　　　 96年度財管字第155號
聲　請　人　高雄市稅捐稽徵處
法定代理人　乙○○
上聲請人聲請選任被繼承人甲○○遺產管理人事件，本院裁定如
下：
    主  文
聲請駁回。
聲請程序費用新臺幣壹仟元聲請人負擔。
    理  由
一、本件聲請意旨略以：被繼承人甲○○（女、民國○○年○ 月○
    日生、身分證統一編號：Ｚ000000000號、生前最後設籍地：
    高雄縣大寮鄉○○村○○街5 巷17號）於94年4 月28日死亡
    ，依民法第1147條之規定，繼承業已開始，惟依民法第1138
    條及第1140條規定之各順序繼承人均已拋棄繼承，並經貴院
    94年度繼字第6374、6375號函准予備查在案，為處理相關稅
    捐事宜，爰依民法第1178條第2 項及第1176條第6 項之規定
    ，請求選任遺產管理人等語。
二、按繼承開始時，繼承人有無不明，而無親屬會議或親屬會議
    未於一個月內選定遺產管理人者，利害關係人得聲請法院選
    任遺產管理人，並由法院依公示催告程序，定六個月以上之
    期限，公告繼承人，命其於期限內承認繼承，民法第1177條
    、第1178條第1 項、第2 項規定甚明。又依民法第1179條規
    定，法院於無人承認繼承遺產時所選任之遺產管理人，目的
    在於管理及清算遺產，倘無任何遺產需要管理，自無選任遺
    產管理人之必要，合先敘明。
三、經查：
  (一)聲請人上開主張，業據其提出戶政連線除戶資料、全國財產
    稅總歸戶財產查詢清單、聲請人欠稅總歸戶查詢情形表、戶
    政連線戶籍資料、戶政連線除戶資料、財政部財稅資料中心
    家庭成員（三等親）資料查詢清單、被繼承人甲○○父母劉
    保衛、劉陳育華之除戶戶籍謄本、被繼承人之除戶戶籍謄本
    各1 份、本院95年2 月9 日雄院隆家敦94繼888 字第6374號
    及同日雄院隆家敦94繼839 字第6375號通知聲請人被繼承人
    甲○○之繼承人已辦理拋棄繼承函文2 件等相關資料為證（
    見本院卷第9 頁至第28頁），並經本院依職權調取被繼承人
    94、95年度稅務電子閘門財產所得明細及被繼承人甲○○之
    戶籍資料附卷可稽（見本院卷第36頁至第38頁、第40頁），
    查悉被繼承人甲○○遺有寶祥實業建設股份有限公司（下稱
    寶祥公司）投資股份之遺產1 筆，財產總額新臺幣（下同）
    14,690元，及調閱本院94年度繼字第839 、888 號民事聲明
    拋棄繼承卷宗審核相符。
  (二)本件被繼承人甲○○依聲請人所提出之資料及本院查悉之稅
    務資料固有寶祥公司投資股份之遺產，其財產總額14,690元
    ，惟經本院向寶祥公司函查結果，查悉被繼承人甲○○於該
    公司現持有之股數為零股，且寶祥公司亦於94年1 月5 日下
    市等情，此有太平洋證券股份有限公司96年11月27日（96）
    太證代字第0250號函1 紙附卷可憑（見本院卷第39頁），是
    以被繼承人甲○○已無任何遺產可供管理甚明，復本件果予
    裁定准予選任遺產管理人，除本件程序費用應由遺產中負擔
    ，嗣後亦須負擔刊登新聞紙對繼承人、債權人及受遺贈人公
    示催告費用，則顯無遺產足以抵用所需費用，從而，參諸前
    揭說明，本件自無選任遺產管理人必要，聲請人聲請本院選
    定被繼承人甲○○遺產管理人，即無理由，應予駁回。
三、爰依非訟事件法第21條第1 項前段、第24條第1 項裁定如主
    文。
中　　華　　民　　國　　96　　年　　11　　月　　29　　日
                  家事法庭法　官　林建鼎
以上正本係照原本作成。
如對本裁定抗告，須於裁定送達後10日內向本院提出抗告狀，並
繳納抗告費新臺幣1,000 元。
中　　華　　民　　國　　96　　年　　11　　月　　29　　日
                          書記官　洪敏芳
